Minutes et répertoires du notaire Charles Pierre Antoine Henri RENARD, 27 février 1862 - 28 juin 1889 (étude V)
Archives nationales
- Minutes de Charles Pierre Antoine Henri RENARD, janvier 1862 - 27 juin 1889; MC/ET/V/1232 - MC/ET/V/1445
  - Minutes. 1879, avril, avril 1879; MC/ET/V/1347
    - Bail pour trois, six ou neuf ans, par Marie Louise Joséphine Le Goupil, propriétaire, épouse d'Ambroise Calfa Nar-Bey, homme de lettres, demeurant 128, rue d'Eylau, à Victor Marie Hugo, homme de lettres, demeurant 130, rue d'Eylau, d'un hôtel particulier situé même adresse. Loyer annuel de 8000 francs, payable par trimestre., 7 avril 1879; MC/ET/V/1347
      De l'image fixe à l'image animée (1820-1910), documents du Minutier central des notaires de Paris relatifs à l'histoire des photographes et de la photographie, par Marc Durand, Paris, Archives nationales, 2015, notice n° 2469 (version dématérialisée de l'instrument de recherche, les notices biographiques et compléments de descriptions d'actes ne se trouvent que sur la version papier de l'ouvrage, voir contexte dans le Plan d’orientation général - Notaires de Paris, guides thématiques du Minutier).
      Hugo, Victor Marie; Le Goupil, Marie Louise Joséphine; Calfa Nar-Bey, Ambroise
  - Minutes. 1879, mai, mai 1879; MC/ET/V/1348
  - Minutes. 1879, juin, juin 1879; MC/ET/V/1349
  - Minutes. 1879, juillet, juillet 1879; MC/ET/V/1350
  - Minutes. 1879, août - 1879, septembre, août 1879 - septembre 1879; MC/ET/V/1351
  - Minutes. 1879, octobre, octobre 1879; MC/ET/V/1352
  - Minutes. 1879, novembre, novembre 1879; MC/ET/V/1353
  - Minutes. 1879, décembre, décembre 1879; MC/ET/V/1354
  - Minutes. 1880, janvier, janvier 1880; MC/ET/V/1355
  - Minutes. 1880, février, février 1880; MC/ET/V/1356
  - Minutes. 1880, mars, mars 1880; MC/ET/V/1357
  - Minutes. 1880, avril, avril 1880; MC/ET/V/1358
  - Minutes. 1880, mai, mai 1880; MC/ET/V/1359
  - Minutes. 1880, juin, juin 1880; MC/ET/V/1360
  - Minutes. 1880, juillet, juillet 1880; MC/ET/V/1361
  - Minutes. 1880, août, août 1880; MC/ET/V/1362
  - Minutes. 1880, septembre - 1880, octobre, septembre 1880 - octobre 1880; MC/ET/V/1363
  - Minutes. 1880, novembre, novembre 1880; MC/ET/V/1364
  - Minutes. 1880, décembre, décembre 1880; MC/ET/V/1365
  - Minutes. 1881, janvier, janvier 1881; MC/ET/V/1366
  - Minutes. 1881, février - 1881, mars, février 1881 - mars 1881; MC/ET/V/1367
    - Vente par Marie Claudine Elisabeth Letellier, femme de Justin Arthur Robert, docteur en droit, substitut du procureur général près la cour d’appel de Paris, demeurant 120, rue d’Assas, à Elmire Prudent Gasteclou, entrepreneur de travaux publics, et Héloïse Gaudry, sa femme, demeurant à Paris, Grenelle, 75 bis, rue de Lourmel, d’un terrain à Paris, quartier de Grenelle, rue de Lourmel., 23 février 1881 - 5 mai 1888; MC/ET/V/1367
      Une copie numérique est conservée par le service.
      Informations complémentaires: Attention, cette minute est suivie « d’acte à la suite »: quittance.
      Origine de l'information: Acte signalé par le personnel du Minutier central des notaires de Paris.
      Date de création de la notice: 2014 (T. Boudignon)
      acte de vente; quittance; Letellier, Marie Claudine Elisabeth; Robert, Justin Arthur; Gasteclou, Elmire Prudent; Gaudry, Héloïse; chef d'entreprise; Assas (rue d'); Lourmel (rue de)
    - Contrat de mariage sous le régime de la communauté de biens entre Henri Célestin Adolphe Deraine, voyageur de commerce, demeurant 9, rue Hautefeuille, et Camille Zoé Collard, sans profession, demeurant, chez ses père et mère, Augustin Hippolyte dit Auguste Collard, photographe, et Honorine Geneviève Dumaine, son épouse, 39, boulevard de Strasbourg. Mariage à la mairie du 10e arrondissement de Paris., 14 mars 1881; MC/ET/V/1367
      De l'image fixe à l'image animée (1820-1910), documents du Minutier central des notaires de Paris relatifs à l'histoire des photographes et de la photographie, par Marc Durand, Paris, Archives nationales, 2015, notice n° 1473 (version dématérialisée de l'instrument de recherche, les notices biographiques et compléments de descriptions d'actes ne se trouvent que sur la version papier de l'ouvrage, voir contexte dans le Plan d’orientation général - Notaires de Paris, guides thématiques du Minutier).
      Strasbourg (boulevard de); Hautefeuille (rue); Deraine, Henri Célestin Adolphe; Collard, Camille Zoé; Collard, Augustin Hippolyte dit Auguste; Dumaine, Honorine Geneviève
  - Minutes. 1881, avril, avril 1881; MC/ET/V/1368
  - Minutes. 1881, mai, mai 1881; MC/ET/V/1369
  - Minutes. 1881, juin, juin 1881; MC/ET/V/1370
  - Minutes. 1881, juillet, juillet 1881; MC/ET/V/1371
  - Minutes. 1881, août, août 1881; MC/ET/V/1372
  - Minutes. 1881, septembre - 1881, octobre, septembre 1881 - octobre 1881; MC/ET/V/1373
  - Minutes. 1881, novembre, novembre 1881; MC/ET/V/1374
  - Minutes. 1881, décembre, décembre 1881; MC/ET/V/1375
  - Minutes. 1882, janvier, janvier 1882; MC/ET/V/1376
  - Minutes. 1882, février - 1882, mars, février 1882 - mars 1882; MC/ET/V/1377
  - Minutes. 1882, avril, avril 1882; MC/ET/V/1378
  - Minutes. 1882, mai, mai 1882; MC/ET/V/1379
  - Minutes. 1882, juin, juin 1882; MC/ET/V/1380
  - Minutes. 1882, juillet, juillet 1882; MC/ET/V/1381
  - Minutes. 1882, août, août 1882; MC/ET/V/1382
  - Minutes. 1882, septembre, septembre 1882; MC/ET/V/1383
  - Minutes. 1882, octobre, octobre 1882; MC/ET/V/1384
  - Minutes. 1882, novembre, novembre 1882; MC/ET/V/1385
    - Cahier de charges à la requête de Pierre Beauvais, entrepreneur de maçonnerie, et Léonie Vieilleribière, sa femme, 89, rue Nollet, pour vendre 2 maisons, 7, rue Boulay, et 6, passage du Petit Cerf. A la suite, du 30 novembre 1882, vente à Jean Alphonse Dautier, négociant, 9, rue de Jouy, du 24 janvier 1883, quittance et du 19 avril 1883, quittance pour solde., 22 novembre 1882 - 19 avril 1883; MC/ET/V/1385; Une centaine de pages
      MC/RE/V/24
      Date de révision: 2010
      cahier des charges; Boulay (rue); Jouy (rue de); Nollet (rue); Petit-Cerf (passage); Beauvais, Pierre; Dautier, Jean Alphonse; Vieilleribière, Léonie; chef d'entreprise; maçon
  - Minutes. 1882, décembre, décembre 1882; MC/ET/V/1386
  - Minutes. 1883, janvier - 1883, février, janvier 1883 - février 1883; MC/ET/V/1387
  - Minutes. 1883, mars, mars 1883; MC/ET/V/1388
  - Minutes. 1883, avril, avril 1883; MC/ET/V/1389
  - Minutes. 1883, mai - 1883, juin, mai 1883 - juin 1883; MC/ET/V/1390
  - Minutes. 1883, juillet, juillet 1883; MC/ET/V/1391
  - Minutes. 1883, août, août 1883; MC/ET/V/1392
  - Minutes. 1883, septembre, septembre 1883; MC/ET/V/1393
  - Minutes. 1883, octobre - 1883, novembre, octobre 1883 - novembre 1883; MC/ET/V/1394
  - Minutes. 1883, décembre, décembre 1883; MC/ET/V/1395
  - Minutes. 1884, janvier, janvier 1884; MC/ET/V/1396
    - Transport par Henri Célestin Adolphe Deraine, photographe, demeurant 39, boulevard de Strasbourg, sur Emile Gustave Deraine, avocat, demeurant 12, rue de Buci, d'une somme de 4 333,33 francs., 27 novembre 1884; MC/ET/V/1396
      De l'image fixe à l'image animée (1820-1910), documents du Minutier central des notaires de Paris relatifs à l'histoire des photographes et de la photographie, par Marc Durand, Paris, Archives nationales, 2015, notice n° 1474 (version dématérialisée de l'instrument de recherche, les notices biographiques et compléments de descriptions d'actes ne se trouvent que sur la version papier de l'ouvrage, voir contexte dans le Plan d’orientation général - Notaires de Paris, guides thématiques du Minutier).
      Strasbourg (boulevard de); Buci (rue de); Deraine, Henri Célestin Adolphe; Deraine, Émile Gustave
  - Minutes. 1884, février, février 1884; MC/ET/V/1397
  - Minutes. 1884, mars - 1884, avril, mars 1884 - avril 1884; MC/ET/V/1398
  - Minutes. 1884, mai, mai 1884; MC/ET/V/1399
  - Minutes. 1884, juin - 1884, juillet, juin 1884 - juillet 1884; MC/ET/V/1400
  - Minutes. 1884, août, août 1884; MC/ET/V/1401
  - Minutes. 1884, septembre - 1884, octobre, septembre 1884 - octobre 1884; MC/ET/V/1402
  - Minutes. 1884, novembre - 1884, décembre, novembre 1884 - décembre 1884; MC/ET/V/1403
  - Minutes. 1885, janvier, janvier 1885; MC/ET/V/1404
  - Minutes. 1885, février, février 1885; MC/ET/V/1405
  - Minutes. 1885, mars, mars 1885; MC/ET/V/1406
  - Minutes. 1885, avril, avril 1885; MC/ET/V/1407
  - Minutes. 1885, mai - 1885, juin, mai 1885 - juin 1885; MC/ET/V/1408
  - Minutes. 1885, juillet - 1885, août, juillet 1885 - août 1885; MC/ET/V/1409
  - Minutes. 1885, septembre - 1885, octobre, septembre 1885 - octobre 1885; MC/ET/V/1410
  - Minutes. 1885, novembre, novembre 1885; MC/ET/V/1411
  - Minutes. 1885, décembre, décembre 1885; MC/ET/V/1412
  - Minutes. 1886, janvier - 1886, février, janvier 1886 - février 1886; MC/ET/V/1413
  - Minutes. 1886, mars, mars 1886; MC/ET/V/1414
  - Minutes. 1886, avril, avril 1886; MC/ET/V/1415
  - Minutes. 1886, mai, mai 1886; MC/ET/V/1416
  - Minutes. 1886, juin - 1886, juillet, juin 1886 - juillet 1886; MC/ET/V/1417
  - Minutes. 1886, août - 1886, septembre, août 1886 - septembre 1886; MC/ET/V/1418
  - Minutes. 1886, octobre - 1886, novembre, octobre 1886 - novembre 1886; MC/ET/V/1419
  - Minutes. 1886, décembre, décembre 1886; MC/ET/V/1420
  - Minutes. 1887, 12 février, 12 février 1887; MC/ET/V/1421
    Les mois de janvier et février 1887 manquent sauf le testament Delacour.
    Dépôt du testament olographe du 26 juillet 1886, de Marie Élisabeth Anne Valérie Delacour, 12 février 1887.
    - Dépôt du testament olographe du 26 juillet 1886 de Marie Élisabeth Anne Valérie Delacour, célibataire majeure demeurant 161, rue Saint-Jacques., 12 février 1887; MC/ET/V/1421
      Report des actes analysés à l'occasion de l'établissement des répertoires numériques dits 'états numérique' des liasses et registres de minutes. (base de données migrée: voir contexte dans le Plan d’orientation général - Notaires de Paris, guides thématiques du Minutier).
      testament; Saint-Jacques (rue); Delacour, Marie Elisabeth Anne Valérie
  - Minutes. 1887, 12 mars, 12 mars 1887; MC/ET/V/1422
    Le mois de mars 1887 manque sauf l'inventaire Delacour.
    Inventaire après le décès, Marie Élisabeth Anne Valérie Delacour, célibataire majeure demeurant rue Saint-Jacques, n° 161.
    - Inventaire après décès Marie Élisabeth Anne Valérie Delacour, célibataire majeure demeurant 161, rue Saint-Jacques., 12 mars 1887; MC/ET/V/1422
      inventaire après décès; Saint-Jacques (rue); Delacour, Marie Elisabeth Anne Valérie
  - Minutes. 1887, avril, avril 1887; MC/ET/V/1423
  - Minutes. 1887, mai, mai 1887; MC/ET/V/1424
  - Minutes. 1887, juin, juin 1887; MC/ET/V/1425
  - Minutes. 1887, juillet - 1887, août, juillet 1887 - août 1887; MC/ET/V/1426
    - Bail par Marguerite Antoinette Nathalie Vincent, veuve d'Ernest Joachim Vincent, demeurant 3, rue de Grenelle, représenté par Pierre Alphonse Martin, clerc de notaire, à Louis Dupont, apprêteur d'escargots, demeurant 5, rue Pirouette, d'une maison située 11, rue Pirouette. Loyer annuel de 8 000 francs, payable par trimestre., 5 août 1887; MC/ET/V/1426
      1895, 4 septembre Prorogation de bail par Marie Alfred Cornu, agissant au nom et comme mandataire de Marie Alice Vincent, son épouse, seule et unique héritière de sa mère, Marguerite Antoinette Nathalie Vincent, à Louis Dupont, apprêteur d'escargots.
      De l'image fixe à l'image animée (1820-1910), documents du Minutier central des notaires de Paris relatifs à l'histoire des photographes et de la photographie, par Marc Durand, Paris, Archives nationales, 2015, notice n° 1152 (version dématérialisée de l'instrument de recherche, les notices biographiques et compléments de descriptions d'actes ne se trouvent que sur la version papier de l'ouvrage, voir contexte dans le Plan d’orientation général - Notaires de Paris, guides thématiques du Minutier).
      Grenelle (rue de); Pirouette (rue); Cornu, Marie Alfred; Vincent, Marie Alice; Vincent, Marguerite Antoinette Nathalie; Vincent, Ernest Joachim; Martin, Pierre Alphonse; Dupont, Louis
  - Minutes. 1887, septembre - 1887, octobre, septembre 1887 - octobre 1887; MC/ET/V/1427
  - Minutes. 1887, novembre, novembre 1887; MC/ET/V/1428
  - Minutes. 1887, décembre, décembre 1887; MC/ET/V/1429
  - Minutes. 1888, janvier, janvier 1888; MC/ET/V/1430
    - Dépôt judiciaire du testament olographe suivi d'un codicille d'Auguste Jules Maquet, fait à Paris, les 22 mai 1879 et 10 janvier 1888, à la suite de son décès survenu à son domicile au château de Sainte-Mesme (Yvelines), le 8 janvier 1888., MC/ET/V/1430
      De l'image fixe à l'image animée (1820-1910), documents du Minutier central des notaires de Paris relatifs à l'histoire des photographes et de la photographie, par Marc Durand, Paris, Archives nationales, 2015, notice n° 3329 (version dématérialisée de l'instrument de recherche, les notices biographiques et compléments de descriptions d'actes ne se trouvent que sur la version papier de l'ouvrage, voir contexte dans le Plan d’orientation général - Notaires de Paris, guides thématiques du Minutier).
      Sainte-Mesme (Yvelines); Maquet, Auguste Jules
    - Inventaire après décès d'Auguste Jules Maquet, dressé au château de Sainte-Mesme (Yvelines), où le défunt est mort, le 8 janvier 1888, et dans son appartement situé 156, rue de Rivoli, à la requête de son frère, Hector Léon Maquet, négociant, demeurant 10, rue de la Paix, Lucien Roiffé, propriétaire, demeurant 32, avenue des Champs-Élysées, et autres. (55 f.)., 25 janvier 1888; MC/ET/V/1430
      De l'image fixe à l'image animée (1820-1910), documents du Minutier central des notaires de Paris relatifs à l'histoire des photographes et de la photographie, par Marc Durand, Paris, Archives nationales, 2015, notice n° 3330 (version dématérialisée de l'instrument de recherche, les notices biographiques et compléments de descriptions d'actes ne se trouvent que sur la version papier de l'ouvrage, voir contexte dans le Plan d’orientation général - Notaires de Paris, guides thématiques du Minutier).
      Rivoli (rue de); Champs-Elysées (avenue des); Sainte-Mesme (Yvelines); Maquet, Auguste Jules; Maquet, Hector Léon; Roiffé, Lucien
  - Minutes. 1888, février, février 1888; MC/ET/V/1431
  - Minutes. 1888, mars, mars 1888; MC/ET/V/1432
  - Minutes. 1888, avril, avril 1888; MC/ET/V/1433
  - Minutes. 1888, mai, mai 1888; MC/ET/V/1434
  - Minutes. 1888, juin, juin 1888; MC/ET/V/1435
  - Minutes. 1888, juillet, juillet 1888; MC/ET/V/1436
  - Minutes. 1888, août - 1888, septembre, août 1888 - septembre 1888; MC/ET/V/1437
  - Minutes. 1888, octobre, octobre 1888; MC/ET/V/1438
  - Minutes. 1888, novembre - 1888, décembre, novembre 1888 - décembre 1888; MC/ET/V/1439
    - Inventaire après décès de Paul Louis Frédéric Desrues, dressé entre le 22 novembre et le 28 décembre 1888, dans son appartement situé 137, boulevard Pereire, lui-même décédé à Poissy (Yvelines), le 26 septembre 1888, à la requête de sa mère, Marie Chantal Amélie Rouillé, veuve de Frédéric Léon Desrues, propriétaire, demeurant 20, rue de Navarin, et de sa sœur, Lucie Caroline Sidoine Desrues, épouse autorisée de Charles Julien Arnaud Soumain, négociant, demeurant 42, rue des Jeûneurs. (8 f.). Extrait: 3° un objectif pour photographie et un chevalet le tout prisé vingt-cinq francs--------25. Un microscope dans son écrin prisé dix francs------------------------10., 22 novembre 1888; MC/ET/V/1439
      De l'image fixe à l'image animée (1820-1910), documents du Minutier central des notaires de Paris relatifs à l'histoire des photographes et de la photographie, par Marc Durand, Paris, Archives nationales, 2015, notice n° 1505 (version dématérialisée de l'instrument de recherche, les notices biographiques et compléments de descriptions d'actes ne se trouvent que sur la version papier de l'ouvrage, voir contexte dans le Plan d’orientation général - Notaires de Paris, guides thématiques du Minutier).
      Navarin (rue de); Pereire (boulevard); Jeûneurs (rue des); Poissy (Yvelines); Desrues, Paul Louis Frédéric; Desrues, Frédéric Léon; Rouillé, Marie Chantal Amélie; Desrues, Lucie Caroline; Soumain, Charles Julien Arnaud
    - Règlement de la succession de Frédéric Léon Desrues entre ses héritiers. À signaler: l'acte donne le détail des diverses ventes d'immeubles à Paris, réalisées par le défunt et sa famille., 28 décembre 1888; MC/ET/V/1439
      De l'image fixe à l'image animée (1820-1910), documents du Minutier central des notaires de Paris relatifs à l'histoire des photographes et de la photographie, par Marc Durand, Paris, Archives nationales, 2015, notice n° 1506 (version dématérialisée de l'instrument de recherche, les notices biographiques et compléments de descriptions d'actes ne se trouvent que sur la version papier de l'ouvrage, voir contexte dans le Plan d’orientation général - Notaires de Paris, guides thématiques du Minutier).
      Desrues, Paul Louis Frédéric; Desrues, Frédéric Léon; Rouillé, Marie Chantal Amélie; Desrues, Lucie Caroline; Soumain, Charles Julien Arnaud
  - Minutes. 1889, janvier, janvier 1889; MC/ET/V/1440
  - Minutes. 1889, février, février 1889; MC/ET/V/1441
  - Minutes. 1889, mars, mars 1889; MC/ET/V/1442
  - Minutes. 1889, avril, avril 1889; MC/ET/V/1443
  - Minutes. 1889, mai, mai 1889; MC/ET/V/1444
  - Minutes. 1889, 1er juin - 27 juin, 1er juin - 27 juin 1889; MC/ET/V/1445
- Répertoire(s) de Charles Pierre Antoine Henri RENARD, 5 janvier 1860 - 24 avril 1899; MC/RE/V/22 - MC/RE/V/25
  - Répertoire. 1860, 5 janvier - 1869, 15 janvier, 5 janvier 1860 - 15 janvier 1869; MC/RE/V/22
    Répertoire des notaires Cyrus Boudin de Vesvres (5 janvier 1860 -26 février 1862), Charles Pierre Antoine Henri Renard (27 février 1862-15 janvier 1869).
    Informations concernant le classement et la cotation:
    Le niveau inférieur de description, quand il existe, correspond aux mentions d'actes contenues dans le répertoire. Parmi celles-ci, certaines peuvent y être décrites, de manière plus ou moins détaillée. Pour consulter l'acte proprement dit, il convient de rechercher la cote au niveau des articles (registre ou liasse) des minutes du notaire (cote de type 'MC/ET').
  - Répertoire. 1869, 15 janvier - 1880, 13 février, 15 janvier 1869 - 13 février 1880; MC/RE/V/23
  - Répertoire. 1880, 14 février - 1889, 21 mai, 14 février 1880 - 21 mai 1889; MC/RE/V/24
  - Répertoire. 1889, 21 mai - 1899, 24 avril, 21 mai 1889 - 24 avril 1899; MC/RE/V/25
    Répertoire des notaires Charles Pierre Antoine Henri Renard (21 mai 1889-28 juin 1889), Ferdinand Robin (29 juin 1889-24 avril 1899).